【裁判字號】    92,台上,894
【裁判日期】    920227
【裁判案由】    違反槍砲彈藥刀械管制條例
【裁判全文】
最高法院刑事判決                                九十二年度台上字第八九四號
    上  訴  人  乙○○
                丙○○
                甲○○
右上訴人等因違反槍砲彈藥刀械管制條例案件，不服台灣高等法院花蓮分院中華民國
九十一年十二月三日第二審更審判決（九十一年度重上更(四)字第八二號，起訴案號：
台灣台東地方法院檢察署八十六年度偵字第二一八六、二七三九、二七五三號），提
起上訴，本院判決如左：
    主  文
上訴駁回。
    理  由
按刑事訴訟法第三百七十七條規定，上訴於第三審法院，非以判決違背法令為理由，
不得為之。是提起第三審上訴，應以原判決違背法令為理由，係屬法定要件。如果上
訴理由狀並未依據卷內訴訟資料，具體指摘原判決不適用何種法則或如何適用不當，
或所指摘原判決違法情事，顯與法律規定得為第三審上訴理由之違法情形，不相適合
時，均應認其上訴為違背法律上之程式，予以駁回。本件(一)、上訴人乙○○上訴意旨
略稱：裝有槍枝之袋子係由共同被告蘇中福自行攜置在現場浴室，而且僅係蘇中福本
人知悉其內有槍枝，上情已經乙○○、蘇中福及證人張瑞雄供述明確。至乙○○、蘇
中福、張瑞雄等人相關之供述，或使人誤以為乙○○之前已知悉袋內裝有槍枝，然此
為方便性之陳述，不能以之為不利乙○○之認定。又原判決引用乙○○於警訊中供述
：蘇中福帶一釣魚袋進來放，……蘇中福叫伊將他所帶來的那只釣魚袋拿出來，蘇中
福就打開釣魚袋將槍枝拿出來，用桌上面紙擦拭等情，亦足以證明乙○○並不知袋內
裝有何物。原判決對乙○○、蘇中福、張瑞雄有利供述部分，未說明何以不足為有利
乙○○認定之理由，遽而認定乙○○有罪，於法有違。(二)、上訴人甲○○、丙○○上
訴意旨略稱：蘇中福、丙○○均供稱未曾告知委託寄放者為何物，甲○○、丙○○並
不知袋內裝有何物。縱甲○○、丙○○事後知悉袋內裝有槍、彈，仍不能論處甲○○
、丙○○罪刑。又丙○○持槍、彈前往甲○○家寄放時，已是深夜二點，甲○○何有
精神研究袋內裝有何物，且甲○○怕家人責罵，豈有受託保管並在家人前擦拭槍枝之
理。甲○○、丙○○之自白與經驗法則有違，原判決採甲○○、丙○○之自白，為甲
○○、丙○○有罪判決之唯一依據，於法有違等語。
惟查原判決(一)、認定乙○○有原判決事實欄所記載之共同未經許可，無故持有手槍犯
行，係依憑乙○○於警訊中及第一審審理中坦承：到伊家後，蘇中福將該批槍械放置
於伊家廚房之廁所內，在與張瑞雄談論時，蘇中福叫伊將該批槍械拿出來展示給張瑞
雄看；民國八十六年一月八日蘇中福叫伊去拿槍出來，蘇中福就在客廳擦槍，是在伊
家裡等情，核與蘇中福於第一審審理中、證人張瑞雄於警訊中所分別供述之內容，相
互符合。堪認乙○○確於原判決事實欄所載時、地，與蘇中福共同持有如原判決事實
欄所載之槍枝。此外，復有如原判決附表編號一、四所示之槍枝扣案足資佐證，而上
開槍枝經送鑑定結果均具有殺傷力，有內政部警政署刑事警察局八十六年九月十九日
及十月三日刑鑑字第六二一八五及六六二九六號鑑驗通知書附卷可稽。堪認乙○○辯
稱：伊直至蘇中福將袋子打開拿出，才知是槍枝等語，係屬事後卸責之詞，不足採信
。(二)、認定丙○○有原判決事實欄所記載之共同未經許可，無故持有手槍犯行；甲○
○有未經許可，無故寄藏手槍犯行，係依憑丙○○、甲○○於警訊及第一審審理中對
上情供承明確，核與蘇中福供述之內容相符。復有如原判決附表編號二至五之槍枝及
子彈及通條一條扣案可資佐證。而上開槍枝及子彈經送鑑定結果均具殺傷力，有內政
部警政署刑事警察局八十六年九月十九日刑鑑字第六二一八五號鑑驗通知書在卷可稽
。丙○○、甲○○否認辯稱各語，無非事後卸責之詞，不足採信等情，予以綜合判斷
。因而撤銷第一審關於乙○○有罪部分及丙○○、甲○○部分之判決，改判論處乙○
○、丙○○共同未經許可，無故持有手槍；甲○○未經許可，無故寄藏手槍罪刑，已
於判決內說明其所憑之證據及其認定之理由，從形式上觀察，並無違背法令之情形。
按證據之取捨與證據之證明力如何，均屬事實審法院得自由裁量、判斷之職權；苟其
此項裁量、判斷，並不悖乎通常一般之人日常生活經驗之定則或論理法則，又於判決
內論其何以作此判斷之心證理由者，即不得任意指摘其為違法，而據為提起第三審
上訴之合法理由。原判決綜合上述各項證據資料，認定上訴人三人確有前揭犯行等情
，乃其採證職權之合法行使，原判決並已說明其證據證明力判斷之理由，不容任意指
為違法。乙○○上訴意旨所載原判決引用乙○○部分供述之內容，並非有利於乙○○
之證據，且乙○○上訴意旨復未依據卷內資料，指明蘇中福、張瑞雄何部分之供述，
係有利於乙○○之證據，其任意漫事指摘，並非有據。原判決既採乙○○、蘇中福、
張瑞雄不利乙○○供述之內容，為認定乙○○有前揭犯行之依據，即認乙○○、蘇中
福、張瑞雄其餘供述部分，並不能為有利乙○○之認定，縱認原判決未詳細說明上情
而有微疵，然於判決之結果並無影響，依刑事訴訟法第三百八十條規定，仍不得據為
合法之第三審上訴理由。原判決認定甲○○、丙○○有前揭犯行，並非僅憑甲○○、
丙○○之自白，甲○○、丙○○未依卷內資料而任意漫事指摘，並非有據。上訴意旨
置原判決明確論斷於不顧，憑個人主觀意見，泛指原判決違法，難謂係適法上訴第三
審之理由，其等上訴違背法律上之程式，應予駁回。
據上論結，應依刑事訴訟法第三百九十五條前段，判決如主文。
中      華      民      國    九十二    年      二      月    二十七    日
                              最高法院刑事第三庭
                                  審判長法官  董  明  霈
                                        法官  林  茂  雄
                                        法官  王  居  財
                                        法官  張  祺  祥
                                        法官  李  伯  道
      右正本證明與原本無異
                                              書  記  官
中      華      民      國    九十二    年      三      月      六      日


司法院資訊處製作；財團法人民間司法改革基金會備份。
